臺灣高等法院刑事判決
109年度上易字第33號
上  訴  人  臺灣士林地方檢察署檢察官
被      告  江文峯



上列上訴人因被告傷害案件，不服臺灣士林地方法院108年度易
字第428號，中華民國108年11月19日第一審判決（起訴案號：臺
灣士林地方檢察署108年度偵字第2491號），提起上訴，本院判
決如下：
    主  文
上訴駁回。   
    理  由
一、經本院審理結果，認第一審判決對被告江文峯為無罪之諭
    知，核無不當，應予維持，並引用第一審判決書記載之證據
    及理由，如附件一。
二、檢察官上訴意旨，如附件二。
三、查：
　㈠告訴人提起告訴，以使被告受有罪判決為目的，是以其所為
　  陳述乃至證詞，不免選擇有利己而不利於被告之語言，是不
    得僅憑告訴人之指訴或證詞為被告不利之證據，而應查明其
    指訴有無瑕疵，及有無其他補強證據，以茲審認。本案告訴
    人指訴其受有右大腿挫瘀傷、左踝扭傷，有診斷證明書在卷
    可稽，告訴人就其傷勢之陳述亦前後一致，且係於案發當日
    就醫，此固能證明告訴人確受有此傷害，惟關於其傷勢之由
    來，告訴人分別於警詢中陳稱：被告靠近我的時候就直接用
    膝蓋攻擊我的下半身等語；於偵查中證稱：被告用腳踢我的
    雙腿等語；於原審審理證稱：在靠近我的時候就直接用膝蓋
    撞擊我的大腿，我往後倒地、膝蓋有接觸地板，因此受有右
    大腿與左腳踝挫傷，我跟被告接觸時他撞我大腿云云，所述
    前後不一，則告訴人究竟如何受傷，是否被告所為，即非無
    可疑。本案於偵查中及原審分別勘驗士東路監視器、告訴人
    提供之錄影畫面，只見告訴人與被告互持手機拍攝對方，進
    而互相拉扯、碰撞，未見被告以腳踢或手肘推倒告訴人，有
    勘驗筆錄可憑。本院再勘驗被告提供之錄影帶，影片中告訴
    人持手機以拍攝之姿一路走向鏡頭，不久畫面開始劇烈晃動
    ，畫面混亂，沒有看到被告與告訴人間有毆打之行為。上開
    影片充其量能證明告訴人與被告互相拍攝，不足以證明被告
    有對告訴人施加傷害行為。另原判決以告訴人提出之照片雖
    可見被告與告訴人拉扯之際，被告有彎起腳靠近告訴人之鼠
    蹊部之舉動，然尚難認確有碰觸到告訴人之大腿，不足為告
    訴人指述之補強，本院認為不違反經驗法則。
　㈡檢察官上訴理由雖稱被告持手機攝錄時，且因雙方確有拉扯
    之情狀而造成畫面晃動模糊不清，原審未審酌上開情狀即認
    上開畫面並非攝得被告攻擊告訴人之情事，即遽認被告無傷
    害告訴人之行為，與論理及經驗法則有違云云。然依勘驗結
    果，告訴人與被告係相互拉扯，而非被告單方面對告訴人拉
    扯，是尚不得因畫面晃動推斷係被告攻擊告訴人所造成。
　㈢檢察官復以苟告訴人有誣陷被告而誇大渲染衝突情節之可能
    ，理應驗傷後隨即報警提告，縱告訴人與被告迭有糾紛，就
    告訴人所述情節及驗傷時間以觀，亦難逕認指訴不可採信云
    云。本院審酌告訴人確有受傷，其立即前往就醫，勘信係為
    治療，但告訴人與被告間為網購結怨而有糾紛，互為告訴不
    只一起，本案即係其2人因另案在臺灣士林地方法院審理中
    ，2人甫步出法院，即在法院外互持手機拍攝他方行止，在
    相互挑釁拉扯中，告訴人所受傷害究竟是否被告造成，應有
    證據證明，尚不得僅因告訴人未於當日提起告訴即推認指訴
    可採信。
四、本案檢察官之舉證未能使法院得被告有罪之心證，原判決諭
    知被告無罪，並無不當。檢察官上訴亦未提出其他積極證據
    ，所執理由亦非可採，其上訴為無理由，應予駁回。
據上論結，應依刑事訴訟法第373條、第368條，判決如主文。
本案經檢察官陳姿雯提起公訴，檢察官謝幸容提起上訴，檢察官
李進榮到庭執行職務。
中　　華　　民　　國　　109 　年　　4 　　月　　29　　日
                  刑事第四庭  審判長法　官  陳筱珮
                                    法　官  邱滋杉
                                    法　官  羅郁婷
以上正本證明與原本無異。
檢察官如不服本判決，應於收受送達後20日向本院提出上訴書狀
，惟須受刑事妥速審判法第9條限制。其未敘述上訴之理由者，
並得於提起上訴後20日內向本院補提理由書(均須按他造當事人
之人數附繕本)「切勿逕送上級法院」。
刑事妥速審判法第9條：
除前條情形外，第二審法院維持第一審所為無罪判決，提起上訴
之理由，以下列事項為限：
一、判決所適用之法令牴觸憲法。
二、判決違背司法院解釋。
三、判決違背判例。
刑事訴訟法第 377 條至第 379 條、第 393 條第 1 款之規定，
於前項案件之審理，不適用之。
                                    書記官  陳啟文
中　　華　　民　　國　　109 　年　　4 　　月　　29　　日